【裁判字號】    98,交抗,1768
【裁判日期】    980727
【裁判案由】    違反道路交通管理處罰條例
【裁判全文】
臺灣高等法院交通事件裁定            98年度交抗字第1768號
抗  告  人
即受處分人  甲○○
上列抗告人即受處分人因違反道路交通管理處罰條例案件，不服
臺灣士林地方法院中華民國98年6 月25日所為裁定（98年度交聲
字第658 號），提起抗告，本院裁定如下：
    主  文
抗告駁回。
    理  由
一、按汽車駕駛人，行經有燈光號誌管制之交岔路口闖紅燈者，
    處新臺幣（下同）1,800 元以上5,400 元以下罰鍰，並記違
    規點數3 點，道路交通管理處罰條例第53條第1 項、第63條
    第1 項第3 款分別定有明文。
二、經查：（一）本件抗告人即受處分人甲○○（簡稱抗告人）
    於民國（下同）98年1 月3 日下午3 時8 分許，駕駛車牌號
    碼HA-6972 號自用小客車行經臺北縣汐止市○○路與秀峰路
    口時，因有「駕車行經有燈光號誌管制之交岔路口闖紅燈」
    之違規行為，經執勤員警當場拍照逕行舉發之事實，為抗告
    人於原審調查程序中所不否認（參原審卷第24頁至第25頁）
    ，並有臺北縣政府警察局北縣警交大字第CS0000000 號舉發
    違反道路交通管理事件通知單影本、交通部公路總局臺北區
    監理所基隆監理站基監字第裁42-CS0000000號違反道路交通
    管理事件裁決書、臺北縣政府警察局汐止分局98年4 月17日
    北縣警汐交裁字第0980012753號書函影本等各1 份暨現場取
    締照片4 張在卷可稽（參原審卷第14頁、第16頁至第19頁）
    ，是抗告人上開違規事實，應可認定；（二）抗告人於原審
    雖辯稱違規現場紅燈號誌過久，可能已損壞，並提出其他幹
    道路口紅燈秒數為證等語，惟此項辯解無法證明抗告人違規
    當時，該處紅綠燈號誌確有損壞，況依據取締照片所示該處
    紅燈號誌明顯運作正常，有前揭取締照片4 張在卷可佐，抗
    告人上開所辯，尚難採信；又抗告人於原審質疑取締員警何
    以不當場攔停舉發等語，惟依道路交通管理處罰條例第7 條
    之2 第1 項第1 款之規定，就汽車駕駛人闖紅燈之違規行為
    ，本得逕行舉發，是其此部分之辯解，亦無理由。綜上所述
    ，抗告人確有於前揭時、地駕車行經有燈光號誌管制之交岔
    路口闖紅燈之交通違規行為，事證明確，堪以認定。
三、原審認原處分機關依據道路交通管理處罰條例第53條第1 項
    、第63條第1 項第3 款之規定，裁處抗告人罰鍰2,700 元，
    並記違規點數3 點，於法有據，而駁回抗告人異議之聲明，
    經核並無違誤。抗告人抗告意旨以其當時係紅燈左轉，並非
    闖紅燈，又抗告人行經之路線為支道線，往山邊道路的紅綠
    燈通常都是30幾秒，不知為何該次竟長達1 分多鐘未變換燈
    號，爰請撤銷原審裁定等語，指摘原裁定不當。惟按行車管
    制號誌之圓形紅燈燈號顯示之意義為「車輛面對圓形紅燈表
    示禁止通行，不得超越停止線或進入路口」，道路交通標誌
    標線號誌設置規則第206 條第5 項第1 款定有明文。是車輛
    或行人面對圓形紅燈時，仍逕予穿越路口至銜接路段，不論
    左轉、直行或迴轉，均屬闖紅燈之行為。從而，用路人、車
    於行經設有燈光管制號誌之交岔路口，不依燈號指示，逕自
    闖越紅燈直行、左轉或迴轉，自屬違反道路交通管理處罰條
    例第53條第1 項所定闖紅燈之違規行為。是抗告人辯稱其係
    紅燈左轉，並非闖越紅燈等語，顯不可採，其餘抗告意旨，
    要係就法院依職權裁量之事項，反覆爭執，所為抗告，仍無
    法推翻原審裁定之適法性，其抗告為無理由，應予駁回。
據上論結，應依道路交通案件處理辦法第26條，刑事訴訟法第41
2 條，裁定如主文。
中    華    民    國    98    年    7     月    27    日
                  刑事第二十庭審判長法  官  楊貴雄
                                    法  官  林銓正
                                    法  官  鄧振球
以上正本證明與原本無異。
不得再抗告。
                                    書記官  劉有志
中    華    民    國    98    年    7     月    29    日


司法院資訊處製作；財團法人民間司法改革基金會備份。
